【裁判字號】    97,訴,109
【裁判日期】    970527
【裁判案由】    違反槍砲彈藥刀械管制條例
【裁判全文】
臺灣苗栗地方法院刑事判決               97年度訴字第109號
公  訴  人  臺灣苗栗地方法院檢察署檢察官
被      告  乙○○
選任辯護人  廖宜祥律師
被      告  甲○○
指定辯護人  本院公設辯護人  丙○○
上列被告等因違反槍砲彈藥刀械管制條例案件，經檢察官提起公
訴（96年度偵字第2525號），本院判決如下：
    主    文
乙○○共同未經許可，持有可發射子彈具有殺傷力之改造手槍，
處有期徒刑貳年；併科罰金新臺幣參萬元，如易服勞役，以新臺
幣壹仟元折算壹日。緩刑參年。扣案改造槍枝壹支（含彈匣，槍
枝管制編號：0000000000號）沒收之。
甲○○共同未經許可，持有可發射子彈具有殺傷力之改造手槍，
處有期徒刑參年貳月；併科罰金新臺幣參萬元，如易服勞役，以
新臺幣壹仟元折算壹日。扣案改造槍枝壹支（含彈匣，槍枝管制
編號：0000000000號）沒收之。
    事    實
一、乙○○於民國96年5 月17日凌晨1 、2 時許，駕駛伊所有之
    車號L7-3166 號自用小客車，並攜帶有不具殺傷力之空氣槍
    1 枝（槍枝管制編號0000000000）、瓦斯鋼瓶4 瓶及塑膠彈
    丸1 包等物，於桃園縣平鎮市某處搭載甲○○前往苗栗縣頭
    份鎮元寶遊藝場附近，甲○○明知未經許可，不得持有管制
    槍枝，惟竟仍攜帶以米色包包盛裝具有殺傷力之改造手槍1
    支（槍枝管制編號：0000000000）上車，且把該並未將開口
    密閉而可自外部目視可知內部放置改造手槍之米色包包置於
    車內右前座下方腳踏板處後，乘坐於右前座；乙○○乃明知
    上開米色包包內裝有具殺傷力之改造手槍1 枝，且明知未經
    許可，不得持有管制槍枝，竟仍基於與甲○○共同持有管制
    槍枝之犯意，而不拒絕甲○○將改造手槍藏放車內，仍由乙
    ○○駕車前往苗栗縣頭份鎮元寶遊藝場附近，而於同日凌晨
    4 時許到達，適因苗栗縣警察局竹南分局偵查隊員警邱雲龍
    等，接獲線報駕車前往該遊藝場附近巡邏欲查察毒品交易情
    事，發現車號L7-3166 號自用小客車正於附近盤旋繞行、形
    跡可疑，而尾隨該車；嗣於同日凌晨5 時30分許，乙○○與
    甲○○到達苗栗縣頭份鎮○○路37號「逢濱加油站」時，苗
    栗縣警察局竹南分局員警邱雲龍等即前往盤查上開車輛，查
    悉上情，並扣得具殺傷力之上開改造手槍1 支及未具殺傷力
    之空氣槍枝1枝、瓦斯鋼瓶4瓶及彈丸1包。。
二、案經苗栗縣警察局竹南分局報告臺灣苗栗地方法院檢察署檢
    察官偵查起訴。
    理    由
一、認定犯罪事實所憑之證據及理由：
  (一)證據能力之認定：
    按被告以外之人（包括證人、鑑定人、告訴人、被害人及共
    同被告等）於審判外之陳述雖不符刑事訴訟法第159 條之 1
    至之4 等4 條之規定，而經當事人於審判程序同意作為證據
    ，法院審酌該言詞陳述或書面陳述作成時之情況，認為適當
    者，亦得為證據；當事人、代理人或辯護人於法院調查證據
    時，知有刑事訴訟法第159 條第1 項不得為證據之情形，而
    未於言詞辯論終結前聲明異議者，視為有前項之同意，同法
    第159 條之5 定有明文。立法意旨在於傳聞證據未經當事人
    之反對詰問予以核實，原則上先予排除。惟若當事人已放棄
    反對詰問權，於審判程序中表明同意該等傳聞證據可作為證
    據；或於言詞辯論終結前未聲明異議，基於尊重當事人對傳
    聞證據之處分權，及證據資料愈豐富，愈有助於真實發見之
    理念，且強化言詞辯論主義，使訴訟程序得以順暢進行，是
    本件理由欄供述證據項所示證人邱雲龍及莊廣傑於偵訊中之
    證言雖屬傳聞證據，惟既經被告乙○○及甲○○未表示異議
    視為同意，均具有證據能力，合先敘明。（見本院卷97年 4
    月29日審判筆錄第4 頁）
  (二)供述及非供述證據：
  1.被告乙○○及甲○○對前開犯罪事實於本案審理中均坦承不
    諱。（見本院卷97年4 月3 日準備程序筆錄第3 頁、97年 4
    月29日審判筆錄第7 頁）。
  2.證人即竹南分局偵查隊小隊長邱雲龍偵訊證述：證明據報後
    尾隨被告車輛之事實，及其偵防車到達加油站以後攔查被告
    及目視即能發現車上之系爭槍枝、系爭槍枝原放在車輛右前
    座下方，而米色包包之袋口並未密閉等事實，顯見被告二人
    均有持有系爭改造槍枝之認知。（見96年度偵字第2525號偵
    查卷第140 ～143 頁）
  3.證人即上述加油站負責人莊廣傑偵訊證述：證明伊確有提供
    加油站監視錄影紀錄予被告之事實。及被告二人確有駕車在
    該加油站被警查獲等事實。（見96年度偵字第2525號偵查卷
    第147 ～149 頁）
  4.上揭扣案之改造槍枝1 支：經送請內政部警政署刑事警察局
    鑑驗結果，認係由仿FN廠1910型半自動手槍製造之槍枝，換
    裝土造金屬槍管而成，擊發功能正常，可供擊發適用子彈使
    用，具有殺傷力，有96年6 月15日刑鑑字第0960079606號槍
    彈鑑定書在卷可佐。（見96年度偵字第2525號偵查卷第93～
    96頁）
  5.案發時之監視錄影紀錄及臺灣苗栗地方法院檢察署勘驗筆錄
    ：證明被告乙○○車上於苗栗縣警察局竹南分局警員查緝前
    ，被告乙○○駕駛系爭車輛，而被告甲○○坐在該車右前座
    等事實。（見96年度偵字第2525號偵查卷第169 ～172 頁）
  (三)由上述各節參互佐證，被告乙○○及甲○○首揭自白，核與
    事實相符，應堪採信。本件事證明確，被告等上揭犯行，足
    堪認定，應予依法論科。
二、論罪科刑之理由：
  (一)被告等成立之犯罪：
    核被告乙○○、甲○○所為，均係違反槍炮彈藥刀械管制條
    例第8 條第4 項未經許可持有可發射子彈具有殺傷力之改造
    手槍罪。又被告乙○○、甲○○間有犯意聯絡與行為分擔，
    應依共同正犯論處。又被告楊坤龍未經許可持有改造槍枝之
    行為，所犯為法定本刑5 年以上有期徒刑，併科新臺幣1 千
    萬元以下罰金之重罪，然其僅單純駕車附載甲○○，對於甲
    ○○攜帶槍枝乘車，未能拒絕，以本件犯罪之具體情狀及行
    為背景觀之，確有情輕法重失衡之慮，縱以法定最低刑度論
    科猶嫌過重，爰依刑法第59條之規定，酌減其刑。
  (二)量刑理由之說明：
  1.爰審酌近年來我國非法槍枝、子彈氾濫，嚴重危害國人生命
    、身體及財產之安全，被告等無視禁令，持有系爭改造手槍
    及非制式子彈之行為，足以對社會之治安及他人之生命、財
    產安全造成危險，本應嚴罰重懲，然審酌被告乙○○及甲○
    ○犯後均有所悔悟、坦承犯行，態度良好，而節省有限之司
    法資源，且持有期間並未持該違法槍彈犯罪，對社會所生危
    害非重，及被告乙○○、甲○○前均有施用毒品情形，分別
    有臺灣高等法院被告前案紀錄表1 份附卷可稽，併分別參酌
    渠等生活狀況、品行、犯罪之動機、手段、參與情節之輕重
    、智識程度分別為高職畢業及國中畢業，及公訴人同意就被
    告乙○○依刑法第59條予以酌減刑度、就被告甲○○求處有
    期徒刑3 年2 月等一切情狀，爰分別量處主文所示之刑，及
    就併科罰金部分依刑法第42條第3 項，均諭知易服勞役之折
    算標準，以資懲儆。
  2.復衡之被告乙○○除曾因施用第二級毒品有觀察勒戒紀錄外
    ，未曾受有期徒刑以上刑之宣告，有卷附臺灣高等法院被告
    前案紀錄表可稽，復同意向公益團體捐贈公益金5 萬元等情
    ，此有收據附卷可稽（見本院卷末頁），本院信其經此教訓
    後，當知所警惕，而無再犯之虞，因認就其所宣告之刑以暫
    不執行為適當，爰併為緩刑3 年之宣告。
  (三)沒收部分：
    扣案之改造手槍1 枝（含彈匣，槍枝管制編號：0000000000
    號），具有殺傷力，為違禁物，有內政部警政署刑事警察局
    96年6 月15日刑鑑字第0960079606號槍彈鑑定書在卷可佐（
    見96年度偵字第2525號偵查卷第93～96頁），爰依刑法第38
    條第1 項第1 款宣告沒收。至扣案之空氣槍1 支、瓦斯鋼瓶
    4 瓶、彈丸1 包，經實際充填試射，均未具殺傷力，有桃園
    縣政府警察局96年6 月20日桃警鑑字第0960015246號槍彈鑑
    定書1 份（96年度偵字第3051號卷第96～100 頁）可據，非
    屬違禁物，且與本案犯罪無直接關係，毋庸宣告沒收，附此
    說明。
三、適用法律之依據：
  (一)刑事訴訟法第299條第1 項前段。
  (二)槍炮彈藥刀械管制條例第8 條第4 項。
  (三)刑法第11條前段、第28條、第42條第3 項、第59條、第74條
    第1 項第1 款、第38條第1 項第1 款。
本案經檢察官李基彰到庭執行職務。
中    華    民    國    97    年    5     月    27    日
                  刑事第二庭審判長法  官  吳炳桂
                                  法  官  魏宏安
                                  法  官  林靜雯
以上正本證明與原本無異。
如不服本判決，應於判決送達後10日內，向本院提出上訴狀。
                                  書記官  劉千瑄
中    華    民    國    97    年    5     月    27    日
附錄：本判決論罪科刑法條全文
槍砲彈藥刀械管制條例第8 條
未經許可，製造、販賣或運輸鋼筆槍、瓦斯槍、麻醉槍、獵槍、
空氣槍或第4 條第1 項第1 款所定其他可發射金屬或子彈具有殺
傷力之各式槍砲者，處無期徒刑或5 年以上有期徒刑，併科新臺
幣1 千萬元以下罰金。
未經許可，轉讓、出租或出借前項所列槍枝者，處5年以上有期
徒刑，併科新臺幣1 千萬元以下罰金。
意圖供自己或他人犯罪之用，而犯前二項之罪者，處無期徒刑或
7 年以上有期徒刑，併科新臺幣1 千萬元以下罰金。
未經許可，持有、寄藏或意圖販賣而陳列第1 項所列槍枝者，處
3年以上10 年以下有期徒刑，併科新臺幣700 萬元以下罰金。
第1 項至第3 項之未遂犯罰之。


司法院資訊處製作；財團法人民間司法改革基金會備份。
